Images des répertoires du notaire Jean I Chapellain pour l'étude XXXV
Archives nationales de France
Images des répertoires du notaire Jean I Chapellain pour l'étude XXXV
1579 - septembre 1623
MC/RE/XXXV/1, MC/ET/XXXV/5 - MC/ET/XXXV/6, MC/ET/XXXV/15 - MC/ET/XXXV/23
Etude XXXV; Chapellain, Jean I
Un registre
Archives nationales de France
Minutes et répertoires: la loi 2008-696 du 15 juillet 2008 relative aux archives a fixé à 75 ans à compter de la date de l'acte, ou à 25 ans à compter de la date du décès de l'intéressé si ce délai est plus bref, le délai de communication des minutes et répertoires des notaires; ce délai est porté à 100 ans à compter de la date de l'acte si le document se rapporte à un mineur (code du Patrimoine, articles L213-2, 4e d et 5e).
Autres documents de l'étude (dossiers de clients, comptabilité...): s'agissant d'archives privées, ces documents sont communicables selon les modalités fixées par le déposant ou le donateur.
Certains documents ne sont pas accessibles sous leur forme originale en raison de leur mauvais état de conservation.
Registre entré aux Archives nationales en 1929.
372 feuillets de papier manuscrits, hauteur 28 x largeur 18 cm. Le registre est dans un état moyen. La reliure est à restaurer.
Registre folioté en 2003 (foliotation non visible à l'écran)
Images des répertoires de l’étude XXXV
Archives de l'étude XXXV
répertoire d'officier public ministériel
- Répertoire chronologique pour la période de 1579 à septembre 1623, 1579 - septembre 1623; MC/RE/XXXV/1
  Le répertoire contient les informations suivantes: 1. nature de l'acte; 2. nom, prénom, des parties; 3. numéro du folio.
  Les années 1590, 1591, 1593, 1595 à 1602, 1605, 1607, 1609, ne sont pas répertoriées.
  répertoire
  - Liste chronologique des actes pour la période de l'année 1579, 1 r°-6 v°; 6 feuillets
  - Liste chronologique des actes pour la période de janvier à décembre 1580, janvier - décembre 1580; 7 r°-15 r°; 9 feuillets
  - Liste chronologique des actes pour la période de janvier à décembre 1581, janvier - décembre 1581; 15 v°-33 r°; 19 feuillets
  - Liste chronologique des actes pour la période de janvier à décembre 1582, janvier - décembre 1582; 33 r°-49 v°; 17 feuillets
  - Liste chronologique des actes pour la période de janvier à décembre 1583, janvier - décembre 1583; 50 r°-61 r°; 12 feuillets
  - Liste chronologique des actes pour la période de janvier à décembre 1584, janvier - décembre 1584; 61 v°-77 r°; 17 feuillets
  - Liste chronologique des actes pour la période de janvier à décembre 1585, janvier - décembre 1585; 77 v°-91 v°; 15 feuillets
  - Liste chronologique des actes pour la période de janvier à décembre 1586, janvier - décembre 1586; 92 r°-115 v°; 24 feuillets
  - Liste chronologique des actes pour la période de janvier à décembre 1587, janvier - décembre 1587; 116 r°-141 v°; 26 feuillets
  - Liste chronologique des actes pour la période de janvier à décembre 1588, janvier - décembre 1588; 143 r°-164 v°; 22 feuillets
  - Liste chronologique des actes pour la période de janvier à décembre 1589, janvier - décembre 1589; 165 r°-173 v°; 9 feuillets
  - Liste chronologique des actes pour la période de janvier à décembre 1592, janvier - décembre 1592; 174 r°-179 v°; 6 feuillets
  - Liste chronologique des actes pour la période de janvier à décembre 1594, janvier - décembre 1594; 179 v°-192 r°; 14 feuillets
  - Liste chronologique des actes pour la période de janvier à décembre 1603, janvier - décembre 1603; 192 v°-205 r°; 14 feuillets
  - Liste chronologique des actes pour la période de mai à juillet 1604, mai - juillet 1604; 205 v°; 1 feuillet
    L'année 1605 n'est pas répertoriée.
  - Liste chronologique des actes pour la période de juin à décembre 1606, juin - décembre 1606; 206 r°-210 r°; 5 feuillets
    L'année 1607 n'est pas répertoriée.
  - Liste chronologique des actes pour la période de janvier à décembre 1608, janvier - décembre 1608; 210 v°-226 r°; 17 feuillets
    L'année 1609 n'est pas répertoriée.
  - Liste chronologique des actes pour la période de janvier à décembre 1610, janvier - décembre 1610; 226 v°-240 r°; 15 feuillets
  - Liste chronologique des actes pour la période de janvier à décembre 1611, janvier - décembre 1611; 241 r°-242 v°; 2 feuillets
  - Liste chronologique des actes pour la période de janvier à décembre 1612, janvier - décembre 1612; 242 v°-256 v°; 15 feuillets
  - Liste chronologique des actes pour la période de janvier à décembre 1613, janvier - décembre 1613; 258 r°-267 v°; 10 feuillets
  - Liste chronologique des actes pour la période de janvier à décembre 1614, janvier - décembre 1614; 268 r°-280 r°; 13 feuillets
  - Liste chronologique des actes pour la période de janvier à décembre 1615, janvier - décembre 1615; 280 v°-291 v°; 12 feuillets
  - Liste chronologique des actes pour la période de janvier à décembre 1616, janvier - décembre 1616; 291 v°-302 r°; 12 feuillets
  - Liste chronologique des actes pour la période de janvier à décembre 1617, janvier - décembre 1617; 302 v°-315 r°; 14 feuillets
  - Liste chronologique des actes pour la période de janvier à décembre 1618, janvier - décembre 1618; 315 v°-328 v°; 14 feuillets
  - Liste chronologique des actes pour la période de janvier à décembre 1619, janvier - décembre 1619; 329 r°-337 r°; 9 feuillets
  - Liste chronologique des actes pour la période de janvier à décembre 1620, janvier - décembre 1620; 337 r°-347 v°; 11 feuillets
  - Liste chronologique des actes pour la période de janvier à décembre 1621, janvier - décembre 1621; 348 r°-358 v°; 11 feuillets
  - Liste chronologique des actes pour la période de janvier à décembre 1622, janvier - décembre 1622; 359 r°-364 v°; 6 feuillets
  - Liste chronologique des actes pour la période de janvier à septembre 1623, janvier - septembre 1623; 364 v°-371 r°; 8 feuillets
- Répertoire chronologique pour la période de l'année 1582, MC/ET/XXXV/5; 1 feuillet inséré en tête du registre des minutes.
  - Liste chronologique des actes pour la période de l'année 1582, 1 r°- 1 v°
- Répertoire chronologique pour la période de l'année 1583, MC/ET/XXXV/6; 3 feuillets insérés en tête du registre des minutes.
  - Liste chronologique des actes pour la période de l'année 1583, 1 r°- 3 r°
- Répertoire chronologique pour la période de l'année 1590 à l'année 1591, 1590 - 1591; MC/ET/XXXV/15; 15 feuillets insérés en tête du registre des minutes.
  - Liste chronologique des actes pour la période de l'année 1590 à l'année 1591, 1590 - 1591; 1 r°- 15 v°
- Répertoire chronologique pour la période de l'année 1593, MC/ET/XXXV/16; 5 feuillets insérés en tête du registre des minutes.
  - Liste chronologique des actes pour la période de l'année 1593, 1 r°- 5 r°
- Répertoire chronologique pour la période de l'année 1595, MC/ET/XXXV/17; 5 feuillets insérés en tête du registre des minutes.
  - Liste chronologique des actes pour la période de l'année 1595, 1 r°- 5 v°
- Répertoire chronologique pour la période de l'année 1596, MC/ET/XXXV/18; 9 feuillets insérés en tête du registre des minutes.
  - Liste chronologique des actes pour la période de l'année 1596, 1 r°- 9 v°
- Répertoire chronologique pour la période de l'année 1597, MC/ET/XXXV/19; 11 feuillets insérés en tête du registre des minutes.
  - Liste chronologique des actes pour la période de l'année 1597, 1 r°- 11 r°
- Répertoire chronologique pour la période de l'année 1598, MC/ET/XXXV/20; 12 feuillets insérés en tête du registre des minutes.
  - Liste chronologique des actes pour la période de l'année 1598, 1 r°- 12 r°
- Répertoire chronologique pour la période de l'année 1599, MC/ET/XXXV/21; 8 feuillets insérés en tête du registre des minutes.
  - Liste chronologique des actes pour la période de l'année 1599, 1 r°- 8 r°
- Répertoire chronologique pour la période de l'année 1600, MC/ET/XXXV/22; 8 feuillets insérés en tête du registre des minutes.
  - Liste chronologique des actes pour la période de l'année 1600, 1 r°- 8 v°
- Répertoire chronologique pour la période de juillet à décembre 1601, juillet - décembre 1601; MC/ET/XXXV/23; 7 feuillets insérés en tête du registre des minutes.
  - Liste chronologique des actes pour la période de juillet à décembre 1601, juillet - décembre 1601; 1 r°- 7 r°